【裁判字號】    97,訴,508
【裁判日期】    970429
【裁判案由】    毒品危害防制條例
【裁判全文】
臺灣基隆地方法院刑事判決        97年度訴字第508號
公  訴  人  臺灣基隆地方法院檢察署檢察官
被      告  乙○○
上列被告因毒品危害防制條例案件，經檢察官提起公訴（97年度
毒偵字第507號），並經本院合議庭裁定由受命法官獨任進行簡
式審判程序，判決如下：
    主      文
乙○○施用第一級毒品，累犯，處有期徒刑柒月。扣案之第一級
毒品海洛因淨重零點壹肆柒公克（併同難以完全析離之包裝袋壹
只）沒收銷燬之。
    事實及理由
一、本件犯罪事實應補充：「乙○○前因施用毒品案件，經裁定
    送觀察、勒戒後，認無繼續施用毒品之傾向，由臺灣基隆地
    方法院檢察署檢察官於民國93年7月7日以93年度毒偵字第20
    3號為不起訴處分確定，並於93年7月9 日執行完畢釋放。」
    、證據應補充：「被告於本院準備程序及審判程序之自白。
    」、應適用之法條應補充：「被告持有第一級毒品海洛因係
    供施用，其持有之低度行為為施用之高度行為所吸收，不另
    論罪。扣案之第一級毒品海洛因淨重0.147 公克（併同難以
    完全析離之包裝袋1 只），為查獲之毒品（蓋無論以何種方
    式分離包裝袋與其內裝之毒品，包裝袋內均會有極微量毒品
    殘留，故上述包裝袋應整體視為查獲毒品，一併依前揭規定
    宣告沒收銷燬之，參見最高法院95年度臺上字第3739號、第
    7354號判決），不問屬於犯人與否，應依毒品危害防制條例
    第18條第1 項前段宣告沒收銷燬之。」外，餘均引用如附件
    檢察官起訴書之記載。
二、據上論斷，應依刑事訴訟法第273 條之1第1項、第284條之1
    、第299條第1項前段、第310條之2、第454條第2項，毒品危
    害防制條例第10條第1項、第23 條第2項、第18條第1項前段
    ，刑法第11條、第47條第1項，判決如主文。
本案經檢察官甲○○到庭執行職務。
中    華    民    國    97    年    4    月    29    日
                  刑事第四庭法  官    何怡穎
以上正本證明與原本無異。
對於本件判決如有不服，應於收受送達後10日內，向本院提出上
訴書狀，上訴於臺灣高等法院，並按他造當事人之人數附具繕本
。
中    華    民    國    97    年    4    月    29    日
                            書記官    鄭梅君
附錄本案論罪科刑法條：
毒品危害防制條例第10條
施用第一級毒品者，處 6 月以上 5 年以下有期徒刑。
施用第二級毒品者，處 3 年以下有期徒刑。
附件：
臺灣基隆地方法院檢察署檢察官起訴書
                                     97年度毒偵字第507號
    被  告  乙○○  男  31歲（民國○○年○○月○○日生）
                    住基隆市○○區○○路一段69巷50號3樓
                    國民身分證統一編號：Ｚ000000000號
上被告因違反毒品危害防制條例案件，已經偵查終結，應提起公
訴，茲敘述犯罪事實、證據並所犯法條如下：
        犯罪事實
一、乙○○前因施用第一級毒品案件，經觀察、勒戒後，因無繼
    續施用毒品之傾向，由本署檢察官於民國（下同）93年7月9
    日釋放，並以93年度毒偵字第203號為不起訴處分確定。又
    因施用第一級毒品案件，經臺灣基隆地方法院以94年度訴字
    第560號判處有期徒刑7月確定，於95年5月12日執行完畢。
    ，再因施用第一級毒品案件，經同法院以95年度訴字第817
    號判處有期徒刑8月，嗣經減刑為有期徒刑4月，於96年7月
    16日執行完畢。詎其復於97年2月16日上午6、7時許，在基
    隆市○○區○○路一段69巷50號3樓住處，以針筒注射之方
    式，非法施用第一級毒品海洛因1次。嗣於97年2月16日下午
    8時30分許，在基隆市○○區○○路8之1號前，為警查獲，
    並扣得海洛因1包（驗餘淨重0.1470公克），且經其同意採
    驗其尿液呈毒品嗎啡陽性反應而查知上情。
二、案經基隆市警察局第一分局報告偵辦。
        證據並所犯法條
一、證據清單及待證事實：
    物證：海洛因1包。
    書證：
    （一）台灣尖端先進生技醫藥股份有限公司尿液檢驗報告1
          紙。
    （二）不起訴處分書、起訴書、刑事判決。
    待證事實：乙○○有施用海洛因之事實。
二、上揭犯罪事實業據被告乙○○於偵查中坦承不諱，且有前開
    書證、物證可稽，事證明確，被告犯行堪予認定。
三、核被告所為，係犯毒品危害防制條例第10條第1項之施用第
    一級毒品海洛因罪嫌。再被告受前述有期徒刑執行完畢後，
    5年內故意再犯有期徒刑以上之罪，此有本署刑案資料查註
    紀錄表附卷可稽，請依累犯規定加重其刑。扣案海洛因1包
    係違禁物，請依同條例第18條第1項前段規定宣告沒收銷燬
    。
四、依毒品危害防制條例第23條第2項、刑事訴訟法第251條第1
    項提起公訴。
    此  致
臺灣基隆地方法院
中    華    民    國    97    年    3     月    18    日
                      檢  察  官  高  永  棟
上正本證明與原本無異
中    華    民    國    97    年    3     月    21    日
                      書  記  官  陳  宏  昌
附錄法條：
毒品危害防制條例第10條第1項
施用第一級毒品者，處 6 月以上 5 年以下有期徒刑。
附件：
臺灣基隆地方法院檢察署檢察官起訴書
                                     97年度毒偵字第507號
    被  告  乙○○  男  31歲（民國○○年○○月○○日生）
                    住基隆市○○區○○路一段69巷50號3樓
                    國民身分證統一編號：Ｚ000000000號
上被告因違反毒品危害防制條例案件，已經偵查終結，應提起公
訴，茲敘述犯罪事實、證據並所犯法條如下：
        犯罪事實
一、乙○○前因施用第一級毒品案件，經觀察、勒戒後，因無繼
    續施用毒品之傾向，由本署檢察官於民國（下同）93年7月9
    日釋放，並以93年度毒偵字第203號為不起訴處分確定。又
    因施用第一級毒品案件，經臺灣基隆地方法院以94年度訴字
    第560號判處有期徒刑7月確定，於95年5月12日執行完畢。
    ，再因施用第一級毒品案件，經同法院以95年度訴字第817
    號判處有期徒刑8月，嗣經減刑為有期徒刑4月，於96年7月
    16日執行完畢。詎其復於97年2月16日上午6、7時許，在基
    隆市○○區○○路一段69巷50號3樓住處，以針筒注射之方
    式，非法施用第一級毒品海洛因1次。嗣於97年2月16日下午
    8時30分許，在基隆市○○區○○路8之1號前，為警查獲，
    並扣得海洛因1包（驗餘淨重0.1470公克），且經其同意採
    驗其尿液呈毒品嗎啡陽性反應而查知上情。
二、案經基隆市警察局第一分局報告偵辦。
        證據並所犯法條
一、證據清單及待證事實：
    物證：海洛因1包。
    書證：
    （一）台灣尖端先進生技醫藥股份有限公司尿液檢驗報告1
          紙。
    （二）不起訴處分書、起訴書、刑事判決。
    待證事實：乙○○有施用海洛因之事實。
二、上揭犯罪事實業據被告乙○○於偵查中坦承不諱，且有前開
    書證、物證可稽，事證明確，被告犯行堪予認定。
三、核被告所為，係犯毒品危害防制條例第10條第1項之施用第
    一級毒品海洛因罪嫌。再被告受前述有期徒刑執行完畢後，
    5年內故意再犯有期徒刑以上之罪，此有本署刑案資料查註
    紀錄表附卷可稽，請依累犯規定加重其刑。扣案海洛因1包
    係違禁物，請依同條例第18條第1項前段規定宣告沒收銷燬
    。
四、依毒品危害防制條例第23條第2項、刑事訴訟法第251條第1
    項提起公訴。
    此  致
臺灣基隆地方法院
中    華    民    國    97    年    3     月    18    日
                      檢  察  官  高  永  棟
上正本證明與原本無異
中    華    民    國    97    年    3     月    21    日
                      書  記  官  陳  宏  昌
附錄法條：
毒品危害防制條例第10條第1項
施用第一級毒品者，處 6 月以上 5 年以下有期徒刑。


司法院資訊處製作；財團法人民間司法改革基金會備份。
